臺灣臺中地方法院刑事判決　　　　　　 100年度易字第1971號
聲　請　人　臺灣臺中地方法院檢察署檢察官
被　　　告　林清源
上列被告因違反毒品危害防制條例案件，經檢察官聲請簡易判決
處刑（100年度毒偵字第1071號)，本院臺中簡易庭認為不宜逕以
簡易判決處刑（100年度中簡字第1336號），改依通常程序審理
，因被告認罪，由本院刑事庭裁定進行簡式審判程序，判決如下
：
    主  文
林清源施用第二級毒品，累犯，處有期徒刑捌月。
    事實及理由
一、本件除關於被告林清源前科部分更正補充為「林清源前於民
    國92年間因施用毒品案件，經依本院裁定送觀察、勒戒後，
    認有繼續施用毒品之傾向，再由本院裁定令入戒治處所施以
    強制戒治1年，於93年3月23日戒治期滿執行完畢，並經臺灣
    臺中地方法院檢察署檢察官以93年度戒毒偵字第123號為不
    起訴處分確定。又於93年間因違反動產擔保交易法案件，經
    本院以93年度易字第1386號判處有期徒刑6月確定，於94年
    間再因施用毒品案件，經本院以94年度中簡字第561號判處
    有期徒刑4月確定，上開2罪經入監接續執行，於94年9月18
    日執行完畢；再於95年間因施用毒品案件，經本院以96年度
    中簡字第243號判處有期徒刑6月，減刑為有期徒刑3月確定
    ，於96年7月16日縮刑期滿執行完畢出監；復於96年間因施
    用毒品案件，經本院以96年度中簡字第2373號判處有期徒刑
    6月，減刑為有期徒刑3月確定，於97年5月5日縮刑期滿執行
    完畢；又於97、98年間再因施用毒品案件，經臺灣高等法院
    臺中分院97年度上易字第2001號及本院98年度中簡字第1841
    號各判處有期徒刑6月確定，上開2罪經入監接續執行，於99
    年2月28日縮刑期滿而執行完畢」，及於聲請簡易判決處刑
    書中關於「甲基安非他命」之記載應更正為「安非他命」外
    ，其餘犯罪事實、證據及應適用之法條，均引用附件檢察官
    聲請簡易判決處刑書之記載。
二、按尿液檢驗，分為初步檢驗及確認檢驗；初步檢驗應採用免
    疫學分析方法，初步檢驗結果在閾值以上或有疑義之尿液檢
    體，應再以氣相層析質譜分析方法進行確認檢驗，確認檢驗
    結果，其閾值於甲基安非他命須≧500ng/ml，且其代謝物安
    非他命須≧100ng/ml，應判定為甲基安非他命陽性，否則即
    屬陰性，濫用藥物尿液檢驗作業準則第11條、第15條、第18
    條、第19條分別定有明文。查卷附詮昕科技股份有限公司之
    濫用藥物尿液檢驗報告，被告尿液代謝物安非他命雖呈陽性
    反應，惟甲基安非他命閾值濃度經確認檢驗結果為陰性，且
    檢出濃度為238ng/ml，並未≧500ng/ml，依前揭濫用藥物尿
    液檢驗作業準則之規定，係呈現安非他命陽性反應，應判定
    被告為施用第二級毒品安非他命，而非施用第二級毒品甲基
    安非他命，聲請簡易判決處刑意旨認被告係施用第二級毒品
    甲基安非他命，容有誤會，惟經檢察官於本院審理時當庭更
    正為安非他命，附此敘明。
三、爰審酌被告林清源為國中肄業擔任工人之男子，前經執行觀
    察勒戒、戒治及入監服刑，仍未能戒除毒癮，再次施用第二
    級毒品安非他命，前多次施用安非他命犯行，業已判處有期
    徒刑7月（本院99年度易字第2980號）、8月（本院100年度
    易字第668號），顯見其意志不堅，惟施用毒品主要戕害己
    身健康，對社會所生危害非鉅，及於犯後坦認犯行，態度尚
    佳等一切情狀，量處如主文所示之刑。
四、應依刑事訴訟法第452條、第273條之1第1項、第299條第1項
    、第310條之2、第454條第2項，毒品危害防制條例第10條第
    2項，刑法第11條前段、第47條第1項，判決如主文。
五、如不服本判決，得附繕本自收受送達之日起10日內向本院提
    出上訴狀。
本案經檢察官陳永豐到庭執行職務。
中    華    民    國    100   年    7      月   22    日
                  刑事第十八庭  法  官  蕭一弘
以上正本證明與原本無異。
如不服本判決應於收受送達後10日內向本院提出上訴書狀，並應
敘述具體理由；其未敘述上訴理由者，應於上訴期間屆滿後20日
內向本院補提理由書（均須按他造當事人之人數附繕本）「切勿
逕送上級法院」。
                                書記官  黃士益
中    華    民    國    100   年    7      月   22    日
附件：
臺灣臺中地方法院檢察署檢察官聲請簡易判決處刑書    益股
                                 100年度毒偵字第1071號
    被      告  林清源  男  44歲（民國○○年○月○○日生）
                        住臺中市○里區○○里○鄰○○路78
                        號
                        （現另案在法務部矯正署臺中監獄臺
                          中分監執行中）
                        國民身分證統一編號：Ｚ000000000號
上列被告因違反毒品危害防制條例案件，業經偵查終結，認為宜
聲請以簡易判決處刑，茲將犯罪事實及證據並所犯法條分敘如下
：
        犯罪事實
一、林清源曾因施用毒品案件，經送觀察、勒戒後，因認有繼續
    施用毒品之傾向，依臺灣臺中地方法院裁定令入戒治處所施
    以強制戒治，並於民國93年3月23日執行完畢釋放，由本署
    檢察官以93年戒毒偵字第123號為不起訴處分確定。復於93
    年間因施用毒品案件，經同法院以94年度中簡字第561號判
    決判處有期徒刑4月確定。再於96年間因施用毒品案件，經
    同法院以96年度中簡字第243號、第2373號判決分別判處有
    期徒刑6月、3月確定。又於97年間因施用毒品案件，經臺灣
    高等法院臺中分院以97年度上易字第2001號判決判處應執行
    有期徒刑6月確定。復於98年間因施用毒品案件，經臺灣臺
    中地方法院以98年度中簡字第1841號判決判處有期徒刑6月
    ，並於99年2月28日縮短刑期期滿執行完畢。詎林清源仍不
    知悔改，復基於施用第二級毒品甲基安非他命之犯意，於
    100年1月27日某時，在其位於臺中市○里區○○里○鄰○○
    路78號之住處，以將甲基安非他命置於玻璃球內點火燒烤，
    待產生煙霧後再吸入體內之方式，施用甲基安非他命1次。
    嗣於100年1月30日，經警調查他案時，發現其為毒品人口，
    乃徵得其同意後，於同日17時35分許採尿，送驗結果呈甲基
    安非他命陽性反應，而查獲上情。
二、案經臺中市政府警察局霧峰分局報告偵辦。
        證據並所犯法條
一、上揭犯罪事實，業據被告林清源於偵查中坦承不諱，且被告
    為警所採之尿液，經送鑑驗結果呈甲基安非他命陽性反應，
    有詮昕科技股份有限公司出具之濫用藥物尿液檢驗報告1紙
    附卷可稽，足認被告之自白與事實相符，其犯行應堪認定。
二、按毒品危害防制條例於92年7月9日修正公布，自93年1月9日
    施行，其中第20條、第23條將施用毒品之刑事處遇程序，區
    分為「初犯」及「5年內再犯」、「5年後再犯」。依其立法
    理由之說明：「初犯」，經觀察、勒戒或強制戒治後，應為
    不起訴處分或不付審理之裁定；經觀察、勒戒或強制戒治執
    行完畢釋放後，「5年內再犯」者，因其再犯率甚高，原實
    施之觀察、勒戒及強制戒治既已無法收其實效，爰依法追訴
    或裁定交付審理。至於經觀察、勒戒或強制戒治執行完畢釋
    放後，「5年後再犯」者，前所實施之觀察、勒戒或強制戒
    治已足以遮斷其施用毒品之毒癮，為期自新及協助其斷除毒
    癮，仍適用「初犯」規定，先經觀察、勒戒或強制戒治之程
    序。從而依修正後之規定，僅限於「初犯」及「5年後再犯
    」2種情形，始應先經觀察、勒戒或強制戒治程序。倘被告
    於5年內已再犯，經依法追訴處罰，縱其第3次（或第3次以
    上）再度施用毒品之時間，在初犯經觀察、勒戒或強制戒治
    執行完畢釋放5年以後，已不合於「5年後再犯」之規定，且
    因已於「5年內再犯」，顯見其再犯率甚高，原實施觀察、
    勒戒或強制戒治，已無法收其實效，即應依該條例第10條處
    罰，最高法院97年第5次刑事庭會議決議可資參照。查：被
    告本次施用甲基安非他命之犯行，距初犯經觀察、勒戒及強
    制戒治執行完畢雖已逾5年，惟被告於該次觀察、勒戒及強
    制戒治執行完畢釋放後5年內，曾因再犯毒品危害防制條例
    第10條第1、2項之罪，而依法追訴處罰，已如前述，揆諸前
    揭說明，本件即與單純「5年後再犯」之情形有別，自毋須
    再重新施予觀察、勒戒之處遇程序，而應直接追訴處罰。
三、核被告林清源所為，係犯毒品危害防制條例第10條第2項之
    施用第二級毒品罪嫌。又被告有犯罪事實欄所載之論罪科刑
    執行情形，有本署刑案資料查註紀錄表附卷可參。其於有期
    徒刑執行完畢後，5年內故意再犯本件有期徒刑以上之罪，
    為累犯，請依刑法第47條第1項之規定，加重其刑。
四、依毒品危害防制條例第23條第2項、刑事訴訟法第451條第1
    項聲請逕以簡易判決處刑。
    此  致
臺灣臺中地方法院
中    華    民    國   100    年    4     月    11    日
                              檢察官      陳忠榮
本件正本證明與原本無異
中    華    民    國   100    年    4     月    25    日
                              書記官      曹子聖
附錄本案所犯法條全文
毒品危害防制條例第10條
施用第一級毒品者，處 6 月以上 5 年以下有期徒刑。
施用第二級毒品者，處 3 年以下有期徒刑。
當事人注意事項：
（一）本件係依據刑事訴訟法簡易程序辦理，法院簡易庭得不傳
      喚被告、輔佐人、告訴人、告發人等出庭即以簡易判決處
      刑。
（二）被告、告訴人、被害人對告訴乃論案件，得儘速試行和解
      ，如已達成民事和解而要撤回告訴，請告訴人寄送撤回告
      訴狀至臺灣臺中地方法院簡易庭。
（三）被告、告訴人、被害人對本案案件認有受傳喚到庭陳述意
      見之必要時，請即以書狀向臺灣臺中地方法院簡易庭陳明
      。